---
title: "Laboratorio #1 - Data Product"
author: "by Isaac Cyrman, Alvaro Yec, Ximena Diaz"
output: 
  flexdashboard::flex_dashboard:
    orientation: rows
    vertical_layout: scroll
  
---

```{r}
library(dplyr)
library(ggplot2)
library(lubridate)
library(knitr)
library(maps)
library(mapdata)
library(DT)
library(plotly)
library(crosstalk)
library(leaflet)
```


```{r}
# Especificar la ruta del archivo
file_path <- "tienda.csv"  

# Cargar los datos
tienda <- read.csv(file_path, encoding = 'latin1')

```

# Problema # 1


# Problema # 2

### Problema # 2 - Análisis de segmentos de ventas y ganancia

Este problema aborda un análisis exhaustivo de las ventas y ganancias por segmentos de mercado en una tienda, utilizando R para manipular y visualizar los datos. El análisis comienza con la agrupación de datos por segmentos: Home Office, Consumer y Corporate. Se calculan las ventas y ganancias totales para cada segmento y se añade una medida de rendimiento adicional, el porcentaje de ganancia, que relaciona directamente las ganancias con las ventas.

Para una visualización detallada y dinámica, se utilizan tanto gráficos como tablas interactivas. Se crean tres gráficos de barras utilizando ggplot2 y plotly para hacerlos interactivos. El primer gráfico muestra las ventas totales por segmento, el segundo las ganancias totales, y el tercer gráfico ilustra el porcentaje de ganancia por segmento, ofreciendo una vista comparativa de la eficiencia operativa entre los segmentos.

Adicionalmente, se emplea DT (DataTables) para crear una tabla interactiva que resume estos tres aspectos claves (ventas, ganancias, y porcentaje de ganancia) en una sola vista, permitiendo ordenar los datos de forma ascendente o descendente. Este enfoque multifacético no solo facilita el análisis profundo de los datos de ventas y ganancias de la tienda por segmento, sino que también mejora la accesibilidad y la interactividad para los usuarios finales, permitiéndoles explorar y manipular los datos según necesiten.

## Fila 1

### Tabla de ventas, ganancias y porcentaje de ganancia

```{r}
library(DT)

# Análisis de segmento con cálculo de porcentaje de ganancia
analisis_segmento <- tienda %>%
  group_by(Segment) %>%
  summarise(
    Ventas = sum(Sales, na.rm = TRUE),
    Ganancias = sum(Profit, na.rm = TRUE),
    .groups = 'drop'
  ) %>%
  mutate(Porcentaje_Ganancia = (Ganancias / Ventas) * 100)

# Crear una DataTable interactiva para visualizar ventas, ganancias y porcentaje de ganancia
datatable(
  analisis_segmento,
  options = list(
    pageLength = 5,
    autoWidth = TRUE,
    order = list(list(1, 'asc')),  # Orden inicial por la primera columna ascendente
    columnDefs = list(list(className = 'dt-center', targets = '_all'))
  ),
  rownames = FALSE
)

```

### Gráfico de Barras de Ventas Totales por Segmento

```{r }

#tres segmentos: home office, consumer y corporate
#ventas y ganancias -> suma?

# Análisis de segmento
analisis_segmento <- tienda %>%
  group_by(Segment) %>%
  summarise(Ventas = sum(Sales, na.rm = TRUE),
            Ganancias = sum(Profit, na.rm = TRUE))

# Gráfico de ventas por segmento
p1 <- ggplot(analisis_segmento, aes(x = Segment, y = Ventas, fill = Segment)) +
  geom_bar(stat = "identity") +
  theme_minimal() +
  labs(title = "Ventas Totales por Segmento", x = "Segmento", y = "Ventas Totales")

ggplotly(p1)  # Convierte el gráfico de ggplot a plotly


```

## Fila 1


### Gráfico de Barras de Ganancias por Segmento

```{r}
# Reutiliza 'analisis_segmento' ya que tiene los datos necesarios
p2 <- ggplot(analisis_segmento, aes(x = Segment, y = Ganancias, fill = Segment)) +
  geom_bar(stat = "identity") +
  theme_minimal() +
  labs(title = "Ganancias por Segmento", x = "Segmento", y = "Ganancias")

ggplotly(p2)  # Convierte el gráfico de ggplot a plotly
```


### Gráfico de Barras de Porcentaje de ganancia por Segmento

```{r}
# Calcula el porcentaje de ganancia
analisis_segmento <- analisis_segmento %>%
  mutate(Porcentaje_Ganancia = (Ganancias / Ventas) * 100)

# Gráfico de porcentaje de ganancia
p3 <- ggplot(analisis_segmento, aes(x = Segment, y = Porcentaje_Ganancia, fill = Segment)) +
  geom_bar(stat = "identity") +
  theme_minimal() +
  labs(title = "Porcentaje de Ganancia por Segmento", x = "Segmento", y = "Porcentaje de Ganancia")

ggplotly(p3)  # Convierte el gráfico de ggplot a plotly
```

# Problema # 3

### Problema # 3 - Análisis geográfico de ventas y ganancias

Este código se centra en visualizar y resumir las ventas y ganancias por regiones y estados de una tienda. Utilizando la librería dplyr, los datos se agrupan por regiones y estados, y se calculan las sumas totales de ventas y ganancias para cada agrupación. Para las visualizaciones, se emplean gráficos de barras y mapas interactivos utilizando ggplot2 y plotly. Las tablas interactivas proporcionadas por datatable muestran los resultados numéricos de las ventas y ganancias, mientras que los gráficos de barras visualizan comparativamente las ventas y ganancias por región. Los mapas geográficos, construidos con ggplotly, ilustran las ventas y ganancias por estado, mejorando la interactividad con detalles adicionales en los tooltips que aparecen al pasar el cursor sobre los estados. Este enfoque proporciona una visión detallada y fácil de interpretar del rendimiento geográfico de la tienda.

## Fila 1
### Tabla con Ventas Totales y Ganacias por Región

```{r}
# Agrupar por región
geo_analysis <- tienda %>%
  group_by(Region) %>%
  summarize(Total.Sales = sum(Sales), Total.Profit = sum(Profit))

# Mostrar resumen en una tabla interactiva
datatable(geo_analysis)
```

### Gráfico de Barras sobre Ventas por Región

```{r}
# Crear gráfico de ventas por región
sales_plot <- ggplot(geo_analysis, aes(x = Region, y = Total.Sales, fill = Region)) +
  geom_bar(stat = "identity") +
  theme_minimal() +
  labs(title = "Ventas Totales por Región", x = "Región", y = "Ventas Totales") +
  scale_fill_brewer(palette = "Set3")

# Hacer el gráfico interactivo
ggplotly(sales_plot)

```


### Gráfico de Barras sobre Ganancias por Región

```{r}
# Crear gráfico de ganancias por región
profit_plot <- ggplot(geo_analysis, aes(x = Region, y = Total.Profit, fill = Region)) +
  geom_bar(stat = "identity") +
  theme_minimal() +
  labs(title = "Ganancias Totales por Región", x = "Región", y = "Ganancias Totales") +
  scale_fill_brewer(palette = "Set3")

# Hacer el gráfico interactivo
ggplotly(profit_plot)

```


# pag2

### Tabla con Ventas Totales y Ganancias por Estado 
 
```{r}
# Asumiendo que 'tienda' es tu dataframe y ya contiene las columnas necesarias
state_analysis <- tienda %>%
  group_by(State) %>%
  summarize(Total.Sales = sum(Sales), Total.Profit = sum(Profit), .groups = 'drop')

# Obtener datos del mapa de EE.UU. a nivel de estado
states <- map_data("state")

# Asegurar que los nombres de los estados estén en minúsculas para la coincidencia
state_analysis$State <- tolower(state_analysis$State)
states$region <- tolower(states$region)

# Unir los datos del análisis con los datos del mapa usando left_join
state_map <- left_join(states, state_analysis, by = c("region" = "State"))

# Crear una datatable interactiva
interactive_table <- datatable(state_analysis, options = list(
  pageLength = 10,
  autoWidth = TRUE,
  order = list(list(1, 'asc')),  # Ordena inicialmente por la primera columna ascendente
  columnDefs = list(list(className = 'dt-center', targets = '_all'))
))

# Renderizar la tabla en un entorno R Markdown o Shiny
interactive_table


```

### Mapa de Ventas Totales por Estado

```{r}

# Añadir columna de texto para tooltip con el nombre del estado y las ventas totales
state_map$text <- paste(state_map$region, "Sales: ", state_map$Total.Sales)

# Crear objetos compartidos para la interactividad
shared_state_sales <- SharedData$new(state_map %>% filter(!is.na(Total.Sales)))

# Crear objeto de datos compartidos para crosstalk
shared_state_sales <- SharedData$new(state_map %>% filter(!is.na(Total.Sales)))

# Mapa de Ventas por Estado
sales_map <- ggplot(shared_state_sales, aes(x = long, y = lat, group = group, fill = Total.Sales, text = text, key = region)) +
  geom_polygon(color = "black") +
  theme_minimal() +
  labs(title = "Mapa de Ventas Totales por Estado", fill = "Ventas Totales") +
  scale_fill_viridis_c(option = "C") +
  theme(axis.title.x = element_blank(), axis.title.y = element_blank())

sales_map_interactive <- ggplotly(sales_map, tooltip = "text")

sales_map_interactive
```

### Mapa de Ganancias Totales por Estado

```{r}

state_map$text <- paste(state_map$region, "Profit: ", state_map$Total.Profit)
shared_state_profit <- SharedData$new(state_map %>% filter(!is.na(Total.Profit)))

# Mapa de Ganancias por Estado
profit_map <- ggplot(shared_state_profit, aes(x = long, y = lat, group = group, fill = Total.Profit, text = text, key = region)) +
  geom_polygon(color = "black") +
  theme_minimal() +
  labs(title = "Mapa de Ganancias Totales por Estado", fill = "Ganancias Totales") +
  scale_fill_viridis_c(option = "C") +
  theme(axis.title.x = element_blank(), axis.title.y = element_blank())

# Convertir el gráfico a interactivo
profit_map_interactive <- ggplotly(profit_map, tooltip = "text")

# Mostrar el mapa interactivo
profit_map_interactive

```

# Problema # 4



```{r}
combined_data %>% 
  leaflet() %>% 
  addTiles() %>% 
  addCircleMarkers(
    lng =~ lon,
    lat =~ lat,
    weight = 1,
    radius= ~sqrt(count)*.66,
    popup = ~paste(City, "<br>Count",count)
  )


```




