---
title: "Lab 1"
output: 
  flexdashboard::flex_dashboard:
    orientation: rows
    vertical_layout: scroll
---

```{r setup, include=FALSE}
library(flexdashboard)
```


# pag 4
```{r}

library(dplyr)
library(ggplot2)
library(plotly)
library(crosstalk)
library(DT)
library(readr)
library(viridis)

# Cargar los datos con codificación adecuada
datos_tienda <- read.csv("tienda.csv", fileEncoding = "ISO-8859-1")

# Crear la columna 'Year' extrayendo el año de la columna 'Order.Date'
datos_tienda$Sales <- as.numeric(datos_tienda$Sales)
datos_tienda$Order.Date <- as.Date(datos_tienda$Order.Date, format="%m/%d/%Y")
datos_tienda$Ship.Date <- as.Date(datos_tienda$Ship.Date, format="%m/%d/%Y")
datos_tienda$Year <- format(datos_tienda$Order.Date, "%Y")

# Calcular el tiempo de envío en días
datos_tienda$Ship.Time <- as.numeric(difftime(datos_tienda$Ship.Date, datos_tienda$Order.Date, units = "days"))


# Agrupar datos por todas las variables relevantes, incluyendo región y categoría
data_grouped <- datos_tienda %>%
  group_by(City, Country, Region, Category, Segment, Order.Date, Year, `Product.Name`, Ship.Mode) %>%
  summarize(Total_Sales = sum(Sales, na.rm = TRUE),
            Total_Profit = sum(Profit, na.rm = TRUE),
            .groups = 'drop')

# Crear un SharedData que contenga todos los datos agrupados
shared_data <- SharedData$new(data_grouped)

```





## Fil 1


### Control de Mando

```{r}
### Control de Mando

filter_country <- filter_select("city", "Ciudad", 
                                shared_data, ~City)
filter_category <- filter_checkbox("category", "Categoría", 
                                   shared_data, ~Category)
filter_segment <- filter_checkbox("segment", "Segmento de Cliente", 
                                   shared_data, ~Segment)
filter_sales <- filter_slider("sales", "Rango de Ventas Totales", 
                              shared_data, ~Total_Sales, 
                              step = 100,  # Ajusta el paso según sea necesario
                              width = '100%')
filter_year <- filter_select("year", "Año", 
                             shared_data, ~Year)
filter_region <- filter_checkbox("region", "Región", 
                                 shared_data, ~Region)
filter_s_type <- filter_checkbox("s_type", "Tipo de envío", shared_data, ~Ship.Mode)

# Mostrar los filtros en el panel de control
filter_country
filter_category
filter_segment
filter_sales

```

### Control de mando 2
```{r}
filter_year
filter_s_type
filter_region
```


## Fil 2

### Tabla interactiva

```{r}
# Crear la tabla interactiva
datatable(
  shared_data,
  options = list(
    pageLength = 10,  # Número de filas que se mostrarán por página
    autoWidth = TRUE,  # Ajustar el ancho de las columnas automáticamente
    dom = 'Bfrtip',  # Elementos de la tabla a mostrar (botones, filtro, longitud de página, etc.)
    buttons = c('copy', 'csv', 'excel', 'pdf', 'print')  # Botones para exportar datos
  ),
  rownames = FALSE,  # No mostrar los nombres de las filas
  colnames = c("Región" = "Region", 
               "Ciudad" = "City",
               "Categoría" = "Category",
               "Segmento" = "Segment",
               "Ventas Totales" = "Total_Sales",
               "Ganancias Totales" = "Total_Profit",
               "Fecha del Pedido" = "Order.Date",
               "Año" = "Year"
  )
)

```

## Fil 3

### Gráfico de comparación entre ventas y ganancias por región

```{r}
# Crear gráfico de comparación entre ventas y ganancias por región
comparison_plot <- plot_ly(shared_data, 
                           x = ~Region, 
                           y = ~Total_Sales, 
                           type = 'bar', 
                           name = 'Ventas Totales', 
                           marker = list(color = 'rgb(67,130,189)')) %>%
  add_trace(y = ~Total_Profit, name = 'Ganancias Totales', 
            marker = list(color = 'rgb(89,145,145)')) %>%
  layout(title = "Comparación de Ventas y Ganancias por Región",
         xaxis = list(title = "Región"),
         yaxis = list(title = "Monto ($)"),
         barmode = 'stack') %>%
  config(displayModeBar = FALSE)

# Mostrar el gráfico interactivo
comparison_plot

```

### Gráfico de pastel interactivo que alterna entre ventas y ganancias

```{r}
# Crear gráfico de pastel interactivo que alterna entre ventas y ganancias
pie_chart <- plot_ly(shared_data, 
                     labels = ~Region, 
                     values = ~Total_Sales, 
                     type = 'pie', 
                     textinfo = 'label+percent',
                     insidetextorientation = 'radial',
                     name = 'Ventas Totales') %>%
  add_trace(values = ~Total_Profit, 
            name = 'Ganancias Totales') %>%
  layout(title = "Distribución por Región",
         updatemenus = list(
           list(
             buttons = list(
               list(method = "restyle",
                    args = list("values", list(~Total_Sales)),
                    label = "Ventas Totales"),
               list(method = "restyle",
                    args = list("values", list(~Total_Profit)),
                    label = "Ganancias Totales")
             ),
             direction = "down",
             pad = list('r' = 10, 't' = 10),
             showactive = TRUE,
             x = 0.0,  # Ajuste horizontal del menú
             xanchor = "left",
             y = 1.50,  # Ajuste vertical del menú
             yanchor = "top",
             font = list(size = 12),  # Ajuste del tamaño de la fuente
             bgcolor = 'rgba(255, 255, 255, 0.6)',  # Fondo transparente para el menú
             bordercolor = 'rgba(0, 0, 0, 0.1)'  # Color del borde del menú
           )
         ),
         margin = list(l = 0, r = -100000, t = -2000, b = -1000)) %>%
  config(displayModeBar = FALSE)

# Mostrar el gráfico interactivo
pie_chart



```

##

### Gráfico de líneas para la evolución de ventas y ganancias a lo largo del tiempo por región

```{r}
# Crear gráfico de líneas para la evolución de ventas y ganancias a lo largo del tiempo por región
time_series_plot <- plot_ly(shared_data) %>%
  add_trace(x = ~Order.Date, 
            y = ~Total_Sales, 
            type = 'scatter', 
            mode = 'lines', 
            color = ~Region, 
            name = 'Ventas Totales',
            line = list(width = 2)) %>%
  add_trace(x = ~Order.Date, 
            y = ~Total_Profit, 
            type = 'scatter', 
            mode = 'lines', 
            color = ~Region, 
            name = 'Ganancias Totales',
            line = list(dash = 'dash', width = 2)) %>%
  layout(title = "Evolución Temporal de Ventas y Ganancias por Región",
         xaxis = list(title = "Fecha"),
         yaxis = list(title = "Monto ($)"),
         legend = list(title = list(text = "Métrica")),
         hovermode = 'x unified') %>%
  config(displayModeBar = FALSE)

# Mostrar el gráfico interactivo
time_series_plot


```

### Gráfico de Pastel de Ventas Totales por Modo de Envío

```{r}
### Gráfico de pastel interactivo para ventas totales por modo de envío

# Crear gráfico de pastel para ventas totales por modo de envío
pie_chart_shipping <- plot_ly(shared_data, 
                              labels = ~Ship.Mode, 
                              values = ~Total_Sales, 
                              type = 'pie', 
                              textinfo = 'label+percent',
                              insidetextorientation = 'radial',
                              name = 'Ventas Totales') %>%
  layout(title = "Ventas Totales por Modo de Envío",
         margin = list(l = 0, r = 0, t = 0, b = 0)) %>%
  config(displayModeBar = FALSE)

# Mostrar el gráfico interactivo
pie_chart_shipping

```

##

### Comparación de Ventas y Ganancias

```{r}
# Gráfico de comparación entre ventas y ganancias
sales_profit_comparison <- plot_ly(shared_data, 
                                   x = ~Total_Sales, 
                                   y = ~Total_Profit, 
                                   type = 'scatter', 
                                   mode = 'markers', 
                                   color = ~Category, 
                                   text = ~paste("Producto:", `Product.Name`),
                                   marker = list(size = 10)) %>%
  layout(title = "Comparación de Ventas y Ganancias por Producto",
         xaxis = list(title = "Ventas Totales ($)"),
         yaxis = list(title = "Ganancias Totales ($)"),
         hovermode = 'closest') %>%
  config(displayModeBar = FALSE)

# Mostrar el gráfico interactivo
sales_profit_comparison


```

### Tiempo Promedio de Envío por Modo de Envío

```{r}
# Convertir las columnas Ship.Date y Order.Date al formato Date
datos_tienda$Ship.Date <- as.Date(datos_tienda$Ship.Date, format="%m/%d/%Y")
datos_tienda$Order.Date <- as.Date(datos_tienda$Order.Date, format="%m/%d/%Y")

# Calcular el tiempo de envío en días
datos_tienda$Ship.Time <- as.numeric(difftime(datos_tienda$Ship.Date, datos_tienda$Order.Date, units = "days"))

# Agrupar los datos para obtener el tiempo promedio de envío por modo de envío
shipping_time_data <- datos_tienda %>%
  group_by(Ship.Mode) %>%
  summarize(Avg_Ship_Time = mean(Ship.Time, na.rm = TRUE))

# Crear gráfico de barras para tiempo promedio de envío por modo de envío
shipping_time_plot <- plot_ly(shipping_time_data, 
                              x = ~Ship.Mode, 
                              y = ~Avg_Ship_Time, 
                              type = 'bar', 
                              marker = list(color = 'rgb(26,118,255)')) %>%
  layout(title = "Tiempo Promedio de Envío por Modo de Envío",
         xaxis = list(title = "Modo de Envío"),
         yaxis = list(title = "Tiempo Promedio (días)")) %>%
  config(displayModeBar = FALSE)

# Mostrar el gráfico interactivo
shipping_time_plot


```

## c

### Los Productos con Más Ganancias

```{r}
# Filtrar los 10 productos con más ganancias
top_products_profit <- data_grouped %>%
  group_by(`Product.Name`) %>%
  summarize(Total_Profit = sum(Total_Profit, na.rm = TRUE)) %>%
  arrange(desc(Total_Profit)) %>%
  top_n(10, wt = Total_Profit)

# Crear gráfico de barras para los productos con más ganancias
top_products_profit_plot <- plot_ly(top_products_profit, 
                                    x = ~reorder(`Product.Name`, Total_Profit), 
                                    y = ~Total_Profit, 
                                    type = 'bar', 
                                    name = 'Ganancias', 
                                    marker = list(color = 'rgb(0,128,0)')) %>%
  layout(title = "Top 10 Productos con Más Ganancias",
         xaxis = list(title = "Producto", tickangle = -45),
         yaxis = list(title = "Ganancias Totales ($)")) %>%
  config(displayModeBar = FALSE)

# Mostrar el gráfico interactivo
top_products_profit_plot



```

### Productos Menos Rentables

```{r}
# Filtrar los 10 productos con menos ganancias
bottom_products_profit <- data_grouped %>%
  group_by(`Product.Name`) %>%
  summarize(Total_Profit = sum(Total_Profit, na.rm = TRUE)) %>%
  arrange(Total_Profit) %>%
  top_n(-10, wt = Total_Profit)

# Crear gráfico de barras para los productos con menos ganancias
bottom_products_profit_plot <- plot_ly(bottom_products_profit, 
                                       x = ~reorder(`Product.Name`, Total_Profit), 
                                       y = ~Total_Profit, 
                                       type = 'bar', 
                                       name = 'Ganancias', 
                                       marker = list(color = 'rgb(255,69,0)')) %>%
  layout(title = "Top 10 Productos Menos Rentables",
         xaxis = list(title = "Producto", tickangle = -45),
         yaxis = list(title = "Ganancias Totales ($)")) %>%
  config(displayModeBar = FALSE)

# Mostrar el gráfico interactivo
bottom_products_profit_plot

```


# pag2

## tabla

### Tabla con Ventas Totales y Ganancias por Estado 
 
```{r}
# Asumiendo que 'tienda' es tu dataframe y ya contiene las columnas necesarias
state_analysis <- datos_tienda %>%
  group_by(State) %>%
  summarize(Total.Sales = sum(Sales), Total.Profit = sum(Profit), .groups = 'drop')

# Obtener datos del mapa de EE.UU. a nivel de estado
states <- map_data("state")

# Asegurar que los nombres de los estados estén en minúsculas para la coincidencia
state_analysis$State <- tolower(state_analysis$State)
states$region <- tolower(states$region)

# Unir los datos del análisis con los datos del mapa usando left_join
state_map <- left_join(states, state_analysis, by = c("region" = "State"))

# Crear una datatable interactiva
interactive_table <- datatable(state_analysis, options = list(
  pageLength = 10,
  autoWidth = TRUE,
  order = list(list(1, 'asc')),  # Ordena inicialmente por la primera columna ascendente
  columnDefs = list(list(className = 'dt-center', targets = '_all'))
))

# Renderizar la tabla en un entorno R Markdown o Shiny
interactive_table


```

### Mapa de Ventas Totales por Estado

```{r}

# Añadir columna de texto para tooltip con el nombre del estado y las ventas totales
state_map$text <- paste(state_map$region, "Sales: ", state_map$Total.Sales)

# Crear objetos compartidos para la interactividad
shared_state_sales <- SharedData$new(state_map %>% filter(!is.na(Total.Sales)))

# Crear objeto de datos compartidos para crosstalk
shared_state_sales <- SharedData$new(state_map %>% filter(!is.na(Total.Sales)))

# Mapa de Ventas por Estado
sales_map <- ggplot(shared_state_sales, aes(x = long, y = lat, group = group, fill = Total.Sales, text = text, key = region)) +
  geom_polygon(color = "black") +
  theme_minimal() +
  labs(title = "Mapa de Ventas Totales por Estado", fill = "Ventas Totales") +
  scale_fill_viridis_c(option = "C") +
  theme(axis.title.x = element_blank(), axis.title.y = element_blank())

sales_map_interactive <- ggplotly(sales_map, tooltip = "text")

sales_map_interactive
```

## Mapas

### Mapa de Ganancias Totales por Estado

```{r}

state_map$text <- paste(state_map$region, "Profit: ", state_map$Total.Profit)
shared_state_profit <- SharedData$new(state_map %>% filter(!is.na(Total.Profit)))

# Mapa de Ganancias por Estado
profit_map <- ggplot(shared_state_profit, aes(x = long, y = lat, group = group, fill = Total.Profit, text = text, key = region)) +
  geom_polygon(color = "black") +
  theme_minimal() +
  labs(title = "Mapa de Ganancias Totales por Estado", fill = "Ganancias Totales") +
  scale_fill_viridis_c(option = "C") +
  theme(axis.title.x = element_blank(), axis.title.y = element_blank())

# Convertir el gráfico a interactivo
profit_map_interactive <- ggplotly(profit_map, tooltip = "text")

# Mostrar el mapa interactivo
profit_map_interactive

```



